臺灣高等法院臺中分院刑事判決　　　　85年度上易字第1410號
上　訴　人　臺灣台中地方法院檢察署檢察官
上　訴　人
即　被　告　黃○○
選任辯護人　黃清華律師
上　訴　人
即　被　告　午○○
　　　　　　巳○○
　　　　　　Ｎ○○
　　　　　　Ｄ○○
　　　　　　辛○○
　　　　　　Ｃ○○
　　　　　　Ｉ○○
上　一　人
選任辯護人　薛梁律師
上列上訴人因被告等背信案件，不服臺灣臺中地方法院85年度易
字第875號中華民國85年2月26日第一審判決（起訴案號：臺灣臺
中地方法院檢察署84年度偵字第12135、16732號），提起上訴，
本院判決如下：
    主  文
原判決關於黃○○、午○○、巳○○、Ｎ○○、Ｄ○○、辛○○
、Ｃ○○、Ｉ○○部分撤銷。
黃○○共同為他人處理事務，意圖為自己及第三人不法之利益，
而為違背其任務之行為，致生損害於本人之財產，處有期徒刑壹
年，減為有期徒刑陸月，如易科罰金，以銀元佰元即新台幣玖
佰元折算壹日。
午○○、巳○○、Ｎ○○、Ｄ○○、Ｃ○○共同為他人處理事務
，意圖為自己不法之利益，而為違背其任務之行為，致生損害於
本人之財產，均處有期徒刑陸月，均減為有期徒刑月，如易科
罰金，均以銀元佰元即新台幣玖佰元折算壹日。
辛○○共同為他人處理事務，意圖為自己不法之利益，而為違背
其任務之行為，致生損害於本人之財產，處有期徒刑捌月，減為
有期徒刑肆月，如易科罰金，以銀元佰元即新台幣玖佰元折算
壹日。
Ｉ○○無罪。
    事  實
一、緣甲○○、丁○○、寅○○、乙○○、己○○、申○○、Ｇ
    ○○、Ｅ○○、天○○、亥○○、宇○○、地○○、何文佶
    、酉○○、辰○○、Ｈ○○、何文褔、宙○○、玄○○、何
    欽、癸○○、庚○○、Ｍ○○、何錦宗、Ｂ○○、未○○、
    Ｋ○○、Ｌ○○、丑○○與子○○、黃○○、卯○、辛○○
    、Ｄ○○、Ｊ○○、Ｎ○○、丙○○、午○○、巳○○、何
    永、何永松、何永照、何來勝、Ｃ○○等均祭祀公業何子
    旋派下員（何永、何永松、何永照、何來勝等四人業於民
    國八十五年四月八日，經臺灣臺中地方法院各判處有期徒刑
    三月，均緩刑二年確定），而子○○經派下員選任為祭祀公
    業管理人，黃○○、子○○、辛○○、卯○則與天○○、何
    德淵、何天賜擔任上開祭祀公業之監事（子○○、Ｊ○○、
    卯○、丙○○等四人已死亡，業經本院於九十六年六月一日
    判決公訴不受理）。上開祭祀公業所有坐落臺中市○○區○○段三七一至三七五、三０七至三０九、三一四、三一九、
    三二０等十一筆土地土地（原審漏載土地坐落、地號，以下
    簡稱祭祀公業土地）業經派下員委託子○○出售，得款近新
    台幣（下同）十億元，而於八十四年一月二十五日，子○○
    與監事黃○○、天○○、何德淵、卯○、何天賜六人共同決
    議，將售地所得價金，除支付代辦費等費用外提撥六千七百
    三十六萬三千五百三十七元，存入台中市第七信用合作社文
    心分社第六六二○─四號帳戶，作為籌備公業公廳建築費用
    ，另提出六億元製作分配表，供派下員分配（該表之內各派
    下員分配房份、分配金額，詳如附表一）。子○○即於八十
    四年二月十五日發函派下員，函旨略以：「各派下員對於分
    配表之計算及分配方法，如有異議者，應於文到十五日內，
    向法院提出民事訴訟，並檢送該民事起訴狀及繳納裁判費之
    收據影本，寄交本公業管理人。如未提出上開已起訴之證明
    文件，不予受理異議。如向本公業管理人提出已起訴之證明
    文件時，本公業即將該起訴狀所載之金額予以保留，靜待法
    院判決確定再予處理。如逾期未起訴者，視同無異議，本公
    業另行通知領款」等文。
二、八十四年三月十日，派下員甲○○、丁○○、寅○○、乙○○、己○○、申○○、Ｇ○○、Ｆ○○（原審漏載）、Ｅ○○、何榮銘（原審漏載）、天○○、亥○○、宇○○、地○○、何文佶、酉○○、辰○○、Ｈ○○、何文褔、宙○○、
    玄○○、何晉田（原審漏載）、戌○○（原審誤載為「何欽
    」）、癸○○、何金洲（原審漏載）、庚○○、Ｍ○○、Ａ
    ○○（原審判決誤載「何錦宗」）、Ｂ○○、未○○、Ｋ○○、何錦順（原審漏載）、Ｌ○○、丑○○等三十四人以上
    開子○○通知函所列之分配方法有異議為由，認其等應受分
    配之房份金不只如子○○所列之金額，乃具狀向臺灣臺中地
    方法院民事庭對子○○（即祭祀公業何子旋管理人）提出給
    付派下房份金之民事訴訟，請求給付房份金（原審漏載甲○○等人請求之金額，甲○○等三十四人請求之金額與子○○
    所列分配金額，其金額及中間差額，詳如附表二），經同院
    於八十四年三月十六日，以八十四年度重訴字第一一四號給
    付派下房份金事件分案受理。起訴之後之八十四年三月十五
    日，祭祀公業管理人兼監事子○○，及監事黃○○、卯○、
    辛○○、何德淵（原審漏載何德淵），以及派下員丙○○、
    午○○、何來勝、何金助、何永、何永松、何樹茂、何永
    照、Ｄ○○、巳○○等共十五人（原審漏載丙○○等十人）
    ，赴前開祭祀公業何子旋上開存款行社台中市第七信用合作
    社文心分社，與該分社經理陳良道協議略謂：「甲方：祭祀
    公業何子旋管理人子○○。乙方：台中市第七信用合作社文
    心分社經理陳良道。第一項：甲方在乙方一五○二之八支票
    存款戶之存款，於各派下員〔除甲○○等三十四人（名單如
    附件一）外〕，分配款之半額之支票（票號及名單、金額，
    如附件二），乙方同意依甲方全體監事八十年十一月十四日
    承諾書所載，蓋用印鑑卡內公印及人和四顆私章，即予兌付
    。第二項：前開帳戶其餘存款與Ｔ八一二一及八一二二號定
    期存單（帳號0000000－0、0000000－0）
    面額各壹億元，須蓋用全部印鑑（即公印一顆、私章五顆）
    始得領款，但前開何阿文（應係『甲○○』之誤繕）等三十
    四人之訴訟，原告（按：即甲○○等人）如受敗訴判決確定
    時，如無其他糾葛，仍依前項方式辦理。」該分社經理陳良
    道及子○○、黃○○、卯○、辛○○、何德淵、丙○○、午
    ○○、何來勝、何金助、何永、何永松、何樹茂、何永照
    、Ｄ○○、巳○○等人並於備忘錄後簽名或蓋章，並附上甲○○等三十四人上開民事起訴狀（第一頁已蓋有臺灣臺中地
    方法院八十四年三月十日收狀章）為備忘錄之附件一。之後
    ，午○○、巳○○、丙○○、Ｎ○○、Ｊ○○、Ｄ○○、Ｃ
    ○○、何來勝、何永松、何永、何永照、辛○○、黃○○
    等人即依上開協議先取得應得分配款之一半。至此，子○○
    及黃○○、卯○、辛○○（以上四人為監事）、午○○、巳
    ○○、Ｎ○○、Ｊ○○、Ｄ○○、丙○○、Ｃ○○、何永
    、何永松、何永照、何來勝（以上四人業經原審判刑確定）
    均已明知何子旋祭祀公業售地分配款六億元中，除依備忘錄
    第一項所列半額分配款得先領取外，其餘部分業因甲○○等
    三十四人提起上開民事訴訟，此部分應俟甲○○等三十四人
    上開民事訴訟事件確定後始得領取。
三、詎於甲○○等三十四人提起上開民事訴訟後，在同院民事庭
    判決前，子○○、黃○○、辛○○、卯○均明知其等分別受
    任上開祭祀公業之管理人（子○○）及監事（黃○○、辛○○、卯○），且已於八十四年三月十五日與台中市第七信用
    合作社成立上開協議，簽訂上開備忘錄，而午○○、巳○○
    、丙○○、Ｄ○○、何永、何永松、何永照、何來勝亦均
    於簽訂備忘錄時在場簽名，均明知甲○○等三十四人已於同
    年三月十日提起上開請求給付派下房份金民事訴訟，其等除
    得先領取子○○所製作分配表之半額房份金外，其餘部分應
    俟甲○○等三十四人上開民事訴訟事件確定後始得領取，另
    外，Ｎ○○、Ｊ○○、Ｃ○○三人亦經由上開在備忘錄上某
    簽名之派下員告知，而得知上情。其等因恐甲○○等三十四
    人取得上開民事訴訟事件勝訴判決，在可得分配之總金額六
    億元不變之情形下，甲○○等三十四人因民事勝訴判決結果
    ，可受分配金額增加（增加金額詳如附表二所載），將使其
    等原應分得之分配款減少，且拖延其等領款之期間。午○○
    、巳○○、丙○○、Ｄ○○、何永、何永松、何永照、何
    來勝、Ｎ○○、Ｊ○○、Ｃ○○與遂與具有管理人及監事身
    分之子○○、黃○○、辛○○、卯○等人共同基於為午○○
    等十三人（如附表三所載）不法利益之意圖，就午○○等十
    三人尚未受分配其餘房份金之一半金額，以子○○即祭祀公
    業何子旋為相對人，先由黃○○於八十四年四月二十六日向
    同院民事庭聲請發支付命令（八十四年度促字第七六一二號
    ），繼而Ｎ○○、Ｄ○○、Ｃ○○、Ｊ○○、丙○○、辛○○、巳○○、何來勝、午○○、何永松、何永、何永照等
    十二人同時於八十四年五月一日向同院遞狀，以同樣方式、
    房份金之金額比例，向同院民事庭聲請發支付命令，並自Ｎ
    ○○以下，依序以同院八十四年度促字第八○一九號起連號
    分案至八○三○號止（中間無間隔。黃○○等十三人聲請發
    支付命令之日期、金額、案號詳如附表三所載。原審判決漏
    載支付命令之案號、金額）。管理人兼監事子○○及監事卯
    ○、黃○○、辛○○均明知祭祀公業何子旋之分配款，因甲○○等三十四人提起上開民事訴訟，該訴訟結果致其八十四
    年二月十五日最初之分配可能變更，竟違背其任務，未就上
    開支付命令提出異議，致上開支付命令確定後，同院民事庭
    自八十四年六月十二日起陸續發給黃○○等人支付命令確定
    證明書，造成：黃○○等十三人就其等房份金半額領取現金
    ，半額取得確定支付命令，兩者加總（現金加上確定債權）
    等同子○○製作之分配表，即使甲○○等三十四人上開民事
    訴訟縱使全部勝訴（若黃○○等人未聲請上開支付命令，在
    甲○○等三十四人民事訴訟勝訴確定時，黃○○等人應受分
    配房份金應依比例降低），仍不能改變黃○○等人應受分配
    之房份金。已足生損害於祭祀公業何子旋，及甲○○等三十
    四人將來可得之利益 (房份金)。嗣於八十四年六月二十日
    ，上開派下員甲○○等三十四人對子○○起訴之請求給付派
    下房份金事件，經同院民事庭以八十四年度重訴字第一一四
    號判決甲○○等三十四人勝訴，經子○○上訴後，其等請求
    給付房份金之訴訟，仍纏訟至今（已逾十二年），尚未確定
    。
四、案經甲○○、丁○○、寅○○、乙○○、己○○、申○○、
    Ｇ○○、Ｅ○○、天○○、亥○○、宇○○、地○○、何文
    佶、酉○○、辰○○、Ｈ○○、何文褔、宙○○、玄○○、
    何欽、癸○○、庚○○、Ｍ○○、何錦宗、Ｂ○○、未○○
    、Ｋ○○、Ｌ○○、丑○○告訴台灣台中地方法院檢察署檢
    察官偵查起訴。
    理  由
甲、黃○○、午○○、巳○○、Ｎ○○、Ｄ○○、辛○○、Ｃ○○部分：
一、訊據被告黃○○、Ｎ○○、Ｄ○○、Ｃ○○、辛○○、巳○○、午○○固均承認祭祀公業何子旋出售上開土地，所得價
    款以其中六億元提供全體派下員分配，且其等聲請如附表三
    所示之支付命令並已確定，惟均矢口否認涉有上開犯行，均
    辯稱：伊等固有向台灣台中地方法院聲請對祭祀公業何子旋
    管理人子○○發支付命令，惟伊等所聲請之金額均在原應分
    得之金額範圍內聲請，且伊等聲請發支付命令時管理人子○○並未表示異議；又甲○○等三十四人初雖表示欲提出訴訟
    ，惟逾二週仍無結果，是伊等即依法院之通知領取應得之款
    項，並未逾領云云。另被告黃○○又辯稱：伊等固均為祭祀
    公業何子旋之管理及監事，惟因伊等業已與台中市第七信用
    合作社取得協議，僅須監事印章四顆，即可領款，而上開午
    ○○等人所申領之金額並未逾其等應分得之額度，故依上開
    協議，伊等實無從異議云云。被告黃○○之辯護人辯護稱：
    祭祀公業何子旋管理人子○○協同監事與臺中市第七信用合
    作社經理陳良道達成協議，以祭祀公業何子旋在該社之第一
    五○二之八支票存款戶之存款，於各派下員〔除甲○○等三
    十四人外〕，分配款之半額之支票；前開帳戶其餘存款與Ｔ
    八一二一及八一二二號定期存單（帳號0000000－0
    、0000000－0）面額各一億元，須蓋用全部印鑑（
    即公印一顆、私章五顆）始得領款等情，亦即超過甲○○等
    三十四人所主張之金額均予以保留，不予動用。而甲○○等
    三十四人對分配通知異議，並以祭祀公業何子旋即子○○為
    被告，提起請求給付房份金訴訟，以臺灣臺中地方法院八十
    四年度重訴字第一一四號假執行判決聲請假執行，將上開保
    留金額及祭祀公業其他存款實施強制執行，臺中市第七信用
    合作社將假執行金額移交該法院執行處，並經執行處製作分
    配表，則對甲○○等人何生損害；另外，子○○過世後，新
    任管理人何金隆與上開請求給付房份金之部分原告乙○○、
    己○○、申○○、亥○○、宇○○、地○○、何文佶、酉○○、辰○○、Ｈ○○、何文褔、宙○○、Ｍ○○、Ｌ○○、
    丑○○等成立和解，使乙○○等十五人取得執行名義參與分
    配，又何榮銘、Ｇ○○、Ｆ○○、Ｅ○○、天○○、玄○○
    、癸○○、庚○○、Ａ○○、Ｂ○○、未○○、何錦順等十
    二人亦另取得支付命令為執行名義，在臺灣臺中地方法院八
    十四年度執七字第五五一三號九十五年十一月二十四日發文
    之分配表實施分配，則其等自無損害可言等語。
二、按刑法背信罪之構成以「致生損害於本人之利益」為要件，
    而所謂「致生損害於本人之利益」，係以減少本人現有之利
    益抑係喪失將來可得之利益，均在所不問（最高法院七十六
    年度台上字第五五八０號判決意旨參照）。經查：
(一)、證人陳良道於八十五年二月十二日在原審具結證稱祭祀公業
    何子旋管理人子○○確有帶派下員，於八十四年三月十五日
    前往台中市第七信用合作社文心分社與伊簽訂協議（備忘錄
    ），主要是因為領款之帳戶印鑑卡上是五顆印章，但其等只
    帶四顆印章，而八十年十一月十四日所約定之承諾書中有約
    定五顆印鑑只要四顆印鑑即可領錢，管理人子○○與其協議
    延用八十年十一月十四日之承諾書中之約定四顆印鑑即可領
    錢，且因之前甲○○等三十四人的房份金部分有發函總社通
    知已提起訴訟，再由總社將信函轉知，為了保留另三十四人
    等之房份金，而在協議書備忘錄第二段記載（民事）訴訟在
    進行；八十四年三月十五日是管理人子○○及在協議書（備
    忘錄）後面簽名的人去協議的，簽備忘錄在場的人都知道已
    有人提起（民事）訴訟等語（見原審卷52頁背面至53頁背面
    ）。而依卷附之備忘錄記載：「第一項：甲方（祭祀公業何
    子旋管理人子○○）在乙方（台中市第七信用合作社文心分
    社經理陳良道）一五○二之八支票存款戶之存款，於各派下
    員〔除甲○○等三十四人（名單如附件一）外〕，分配款之
    半額之支票（票號及名單、金額，如附件二），乙方同意依
    甲方全體監事八十年十一月十四日承諾書所載，蓋用印鑑卡
    內公印及人和四顆私章，即予兌付。第二項：前開帳戶其餘
    存款與Ｔ八一二一及八一二二號定期存單（帳號00000
    00－0、0000000－0）面額各壹億元，須蓋用全
    部印鑑（即公印一顆、私章五顆）始得領款，但前開何阿文
    （應係『甲○○』之誤繕）等三十四人之訴訟，原告（按：
    即子○○）如受敗訴判決確定時，如無其他糾葛，仍依前項
    方式辦理。」該分社經理陳良道及被告子○○、卯○、丙○○（以上三人已死亡）、黃○○、辛○○、午○○、何金助
    、Ｄ○○、巳○○（以上六人為被告兼本案上訴人）、何永
    、何永松、何永照、何來勝（以上四人業經原審判刑確定
    ），以及派下員何德淵、何樹茂（以上二人非本案被告）共
    計十五人並於備忘錄後簽名或蓋章，並附上甲○○等三十四
    人上開民事起訴狀（第一頁已蓋有臺灣臺中地方法院八十四
    年三月十日收狀章，經臺灣臺中地方法院分案後，以八十四
    年度重訴字第一一四號受理）為備忘錄之附件一，有備忘錄
    及上開民事起訴狀附卷可稽（見12135號偵卷第56至59頁）
    ，核與證人陳良道證述情節相符。可見，被告子○○、卯○
    、丙○○、黃○○、辛○○、午○○、何金助、Ｄ○○、巳
    ○○、何永、何永松、何永照、何來勝等人於簽署備忘錄
    當天（八十四年三月十五日）業已知悉派下員甲○○等三十
    四人提起上開民事訴訟，並明知備忘錄上第二項有「前開帳
    戶其餘存款與Ｔ八一二一及八一二二號定期存單（帳號00
    00000－0、0000000－0）面額各壹億元，須
    蓋用全部印鑑（即公印一顆、私章五顆）始得領款，但前開
    何阿文（應係『甲○○』之誤繕）等三十四人之訴訟，原告
    （按：即子○○）如受敗訴判決確定時，如無其他糾葛，仍
    依前項方式辦理」之記載，故祭祀公業何子旋售地分配款六
    億元中，除依備忘錄第一項所列半額分配款得先領取外，其
    餘部分業因甲○○等三十四人提起上開民事訴訟，此部分應
    俟甲○○等三十四人上開民事訴訟事件確定後始得領取，且
    甲○○等三十四人提起之民事訴訟事件，其判決結果足以影
    響全體派下員之應分配款。被告黃○○、Ｎ○○、Ｄ○○、
    Ｃ○○、辛○○、巳○○、午○○等七人辯稱：甲○○等三
    十四人初雖表示欲提出訴訟，惟逾二週仍無結果云云，然其
    等於八十四年三月十五日（至遲於具狀聲請支付命令前，詳
    後述），均已得知上情，其等此部分辯詞，委非可取。
(二)、被告黃○○於八十四年四月二十六日，以其應受領祭祀公業
    何子旋售地分配款，除已領取其中半額六千萬元外，其餘未
    受領之半額六千萬元未見給付為由，向臺灣臺中地方法院民
    事庭聲請發支付命令（八十四年度促字第七六一二號），繼
    而Ｎ○○、Ｄ○○、Ｃ○○、Ｊ○○、丙○○、辛○○、巳
    ○○、何來勝、午○○、何永松、何永、何永照等十二人
    同時於八十四年五月一日向同院遞狀，以同樣方式、其等各
    別房份金之金額、比例，向同院民事庭聲請發支付命令，並
    自Ｎ○○以下，依序以同院八十四年度促字第八○一九號起
    連號分案至八○三○號止（中間無間隔，黃○○等十三人聲
    請發支付命令之日期、金額、案號詳如附表三所載），而被
    告即管理人兼監事子○○及監事卯○、黃○○、辛○○均在
    上開備忘錄上簽名，明知甲○○等三十四人提起上開民事訴
    訟，猶不對上開支付命令異議，致上開支付命令確定，而使
    同院民事庭自八十四年六月十二日起陸續發給被告黃○○等
    人支付命令確定證明書各情，並經本院調閱上開支付命令卷
    核對無訛。查，被告子○○、黃○○、辛○○、卯○（以上
    為管理人、監事）及被告午○○、巳○○、丙○○、Ｄ○○
    、何永、何永松、何永照、何來勝均於簽訂備忘錄時在場
    簽名（見12135偵卷第56頁背面），均明知其等分別受任上
    開祭祀公業之管理人及監事，且已於八十四年三月十五日與
    台中市第七信用合作社成立上開協議，簽訂上開備忘錄，而
    其等除得先領取子○○所製作分配表之半額房份金外，其餘
    部分應俟甲○○等三十四人上開民事訴訟事件確定後始得領
    取，應無庸置疑。另外，被告Ｎ○○、Ｊ○○、Ｃ○○三人
    雖未在上開備忘錄上簽名，但觀之其等與Ｄ○○、丙○○、
    辛○○、巳○○、何來勝、午○○、何永松、何永、何永
    照等十二人同時於八十四年五月一日向同院遞狀，均以相方
    式、各別房份金之金額、比例，向同院民事庭聲請發支付命
    令，且其等支付命令經同院八十四年度促字第八○一九號起
    分案至八○三○號止，以中間無間隔連號方式乙節，益徵其
    等係以同一批送狀方式遞狀，則被告Ｎ○○、Ｊ○○、Ｃ○○三人應係亦經由上開在備忘錄上簽名者中之某人告知，而
    得知甲○○等三十四人提起民事訴訟致分配款半額不得領取
    之上情，並因此與Ｄ○○等知情之人同時遞狀聲請支付命令
    ，否則豈有以相同理由、方式，同時遞狀之方式聲請支付命
    令。則被告Ｎ○○、Ｊ○○、Ｃ○○三人對於備忘錄內容，
    亦應知之甚詳。何況，被告子○○所發祭祀公業何子旋通知
    書第四項異議處理方式(二)亦載明：「如向本公業管理人提出
    已起訴狀所載之金額予以保留，靜待法院判決確定再予處理
    」等文字（見12135號偵卷第54頁背面），益證被告子○○
    、黃○○、辛○○、卯○、午○○、巳○○、丙○○、Ｄ○○、何永、何永松、何永照、何來勝、Ｎ○○、Ｊ○○、
    Ｃ○○十五人均明知在甲○○等三十四人對分配款異議，提
    起上開民事訴訟後，除備忘錄第一項所載，各派下員遵照八
    十四年二月十五日（詳如附表一）分配表金額先領取一半外
    ，其餘分配款應予保留，且不得損害甲○○等人將來民事訴
    訟勝訴時可得增加分配之權利。
(三)、祭祀公業何子旋上開售地款，提供全體派下員分配之金額為
    六億元，不論被告黃○○等十三人是否聲請支付命令，也不
    論告訴人甲○○等人是否提出上開民事訴訟，該六億元之分
    配款始終不變，此乃被告子○○等人與告訴人甲○○等人所
    共認之事實。又查，告訴人甲○○等三十四人於八十四年三
    月十日，以上開被告子○○八十四年二月十五日通知函所列
    之分配方法有異議為由，認其等應受分配之房份金不止如子
    ○○所列之金額，乃具狀向臺灣臺中地方法院民事庭對子○○（即祭祀公業何子旋管理人）提出給付派下房份金之民事
    訴訟，請求給付房份金（甲○○等三十四人請求之金額與子
    ○○所列分配金額，其金額及中間差額，詳如附表二），經
    同院於八十四年三月十六日，以八十四年度重訴字第一一四
    號給付派下房份金事件分案受理，並經本院調閱該案卷核對
    無誤。是以，若甲○○等三十四人獲得該民事訴訟勝訴判決
    確定，則甲○○等三十四人因此增加分配房份金，將增加七
    百四十七萬零六百八十九元至一百六十六萬六千六百六十六
    元不等之金額（詳如附表二所載），合計應增加分配一億二
    千一百九十六萬一千六百七十三元〔計算式：（0000000×9
    ）＋（0000000×4）＋（0000000×3）＋（0000000×8）＋
    （0000000×2）＋0000000＋（0000000×2）＋（0000000
    ×3）＋0000000×2＝121,961,673〕。在總分配款六億元不
    變之前提下，甲○○等三十四人將來增加之受分配款，勢必
    壓縮其他派下員原定之分配款，兩者間有互為消長之連動關
    係。
(四)、按債權人之請求，以給付金錢或其他代替物或有價證券之一
    定數量為標的者，得聲請法院依督促程序發支付命令。又，
    債務人對於支付命令未於法定期間合法提出異議者，支付命
    令與確定判決有同一之效力。民事訴訟法第五百零八條第一
    項、第五百二十一條第一項分別定有明文。而確定終局判決
    得為民事執行名義，強制執行法第四條第一項第一款亦規定
    甚明。準此，確定支付命令因與確定判決有同一效力，故亦
    得為執行名義。查，祭祀公業何子旋上開售地分配款為固定
    不變之六億元，前已敘及，則甲○○等三十四人分配之款項
    增加後，勢必影響其餘派下員應受分配款項，致其他派下員
    應受分配款調整減少分配。反之，如果被告黃○○等十三人
    聲請之支付命令先行確定，甲○○等三十四人上開民事訴訟
    縱使獲得全部勝訴判決，亦將造成被告黃○○等十三人不能
    依照甲○○等人後來之勝訴判決，重新調整並降低分配比例
    之結果，使甲○○等人無法全數受分配。如此簡單算式，蒙
    童亦知。是以，甲○○等三十四人提起上開給付房份金訴訟
    後，被告黃○○等十三人（如附表三）應受分配之房份金之
    比例、金額與甲○○等人有連動關係，應待甲○○等三十四
    人民事訴訟確定後，再調整被告黃○○等十三人受分配比例
    、金額。然查，被告黃○○、Ｎ○○、Ｄ○○、Ｃ○○、Ｊ
    ○○、丙○○、辛○○、巳○○、何來勝、午○○、何永松
    、何永、何永照等十三人，明知甲○○等人已提起上開民
    事訴訟，在甲○○之民事訴訟確定後，被告黃○○等十三人
    應受分配金額，仍可能減少，且被告黃○○等十三人與被告
    即管理人兼監事子○○、監事卯○均明知八十四年三月十五
    日備忘錄內容，除依同年二月十五日子○○製作分配表半額
    可分配領取外，其餘分配款在甲○○等人訴訟終結前均應保
    留，為保全甲○○等派下員應受分配之權利，身為祭祀公業
    管理人之子○○對於可能影響甲○○等人受分配權利之上開
    支付命令，本應誠信執行其祭祀公業管理人之義務，為保全
    甲○○等三十四名派下員之權利，而依法提出異議，避免因
    支付命令先行確定，造成甲○○等其他派下員受分配權利連
    動遭受影響。詎料，被告黃○○等十三人仍於甲○○等三十
    四人民事訴訟程序進行中，陸續聲請支付命令，而被告子○○復違背其任務，不對上開支付命令異議，任由該十三紙支
    付命令確定，使被告黃○○等十三人就當時尚未領取之半額
    取得執行名義，而被告黃○○等十三人已領取分配款及所取
    得確定支付命令之金額，兩者合計幾乎均等同於其等按照子
    ○○最初之分配表（詳如附表三所載），則被告子○○、卯
    ○與被告黃○○、Ｎ○○、Ｄ○○、Ｃ○○、Ｊ○○、丙○○、辛○○、巳○○、何來勝、午○○、何永松、何永、
    何永照共十五人，為圖被告黃○○等十三人之利益，損害祭
    祀公業何子旋及甲○○等三十四人將來民事訴訟勝訴受分配
    之權利，由被告黃○○等十三人先聲請支付命令，繼由被告
    子○○對支付命令不聲明異議，以此方式共同違背被告子○○擔任祭祀公業何子旋管理人誠信處理事務之義務，其等有
    犯意聯絡而共同背信，致祭祀公業何子旋正確分配土地出售
    款，及甲○○等三十四人將來民事訴訟勝訴受分配之權利，
    均洞若灼然。
(五)、又按主張因當事人兩造訴訟之結果，自己之權利將被侵害者
    ，於第一審或第二審訴訟繫屬中，以原已起訴當事人兩造為
    共同被告，提起主參加訴訟。民事訴訟法第五十四條第二款
    有明文規定。是以，若被告黃○○等十三人擔心其等權利受
    損，為維護自己權利，應在甲○○等三十四人所提起上開民
    事訴訟中，依上開【主參加訴訟】制度主張權利。然其等捨
    此正道而不由，竟與同案被告子○○共同違背其管理人任務
    ，使上開十三紙支付命令先行確定之方式，損害祭祀公業何
    子旋及派下員甲○○等三十四人上開權利，致聲請發支付命
    令之被告黃○○等十三人，在甲○○等人勝訴之後，應減少
    而未減少，自有超過其等應受領之金額。被告黃○○、Ｎ○○、Ｄ○○、Ｃ○○、辛○○、巳○○、午○○等七人辯稱
    ：其等所聲請之金額均在原應分得之金額範圍內聲請，並未
    逾領云云，同非可取。至於，被告黃○○等十三人因上開不
    應確定因被告子○○違背任務而確定之支付命令，致取得超
    過其等應受分配之房份金部分，其執行名義固然形式上合法
    ，但實質上倘符合民法侵權行為損害賠償之要件，仍應由甲○○等人另行依民事訴訟程序請求，併此敘明。
(六)、被告黃○○之辯護人雖另辯稱：甲○○等三十四人起訴後，
    以原審法院八十四年度重訴字第一一四號假執行判決聲請假
    執行，將上開保留金額、存款實施強制執行，業已移交同法
    院執行處，並經執行處製作分配表；另子○○過世後，新任
    管理人何金隆與上開請求給付房份金之部分原告乙○○等十
    五人成立和解，又部分原告何榮銘等十二人亦另取得執行名
    義，在原審法院民事執行處八十四年度執七字第五五一三號
    九十五年十一月二十四日發文之分配表實施分配，則其等自
    無損害云云。惟按刑法背信罪之構成要件，所謂「致生損害
    於本人之利益」，並不以減少本人現有之利益為限，如使本
    人喪失將來可得之利益，亦包括在內，已如前述。基此，本
    件被告黃○○等十三人聲請發支付命令，在同案被告子○○
    對支付命令未聲明異議，致支付命令確定時，依照排擠效應
    ，甲○○等三十四人即受有將來民事訴訟勝訴後，如附表二
    所示之差額內之損害，祭祀公業何子旋同時受有分配比例、
    金額不正確之損害，縱使，原審法院執行處製有上開分配表
    ，及乙○○等十五人及何榮銘等十二人分別依不同原因，在
    多年後另取得執行名義，仍無解於上開背信行為（支付命令
    未異議）已造成損害之結果。是以，辯護人辯稱未造成損害
    云云，亦非可取。
(七)、綜上所述，被告（即上訴人）黃○○、Ｎ○○、Ｄ○○、Ｃ
    ○○、辛○○、巳○○、午○○上開辯解均屬卸責之詞，不
    足憑採。其等與上訴後死亡之同案被告子○○、Ｊ○○、卯
    ○、丙○○四人，及原審判決確定之同案何永、何永松、
    何永照、何來勝四人，就同案子○○之管理人任務，有背信
    之共同犯意之聯絡及行為分擔。本件事證明確，自應依法論
    科。
三、比較新舊法：
    按被告黃○○等七人行為後，刑法及刑法施行法業於九十四
    年二月二日總統令公布修正，於九十五年七月一日施行（下
    稱新刑法，修正前刑法下稱舊刑法），參酌最高法院九十五
    年五月二十三日刑事庭第八次會議決議，新刑法第二條第一
    項之規定，係規範行為後法律變更所生新舊法律比較適用之
    準據法，於新刑法施行後，應適用新刑法第二條第一項之規
    定，為「從舊從輕」之比較。另於比較時應就罪刑有關之共
    犯、未遂犯、想像競合犯、牽連犯、連續犯、結合犯，以及
    累犯加重、自首減輕暨其他法定加減原因（如身分加減）與
    加減比例等一切情形，本於統一性及整體性原則，綜其全部
    罪刑之結果而為比較。本案涉及法律變更之部分，比較如下
    ：
(一)、被告黃○○等七人行為後，修正後刑法（新法）第三十三條
    第五款規定「罰金：新臺幣一千元以上，以百元計算之」，
    與修正前刑法第三十三條第五款規定「罰金：（銀元）一元
    以上」不同。比較新舊法結果，以修正前即行為時法較有利
    於被告，故依刑法第二條第一項前段規定，本案關於刑法第
    三百四十二條第一項之法定刑【最低罰金】部分，自應適用
    行為時之法律即修正前刑法第三十三條第五款規定決定其罰
    金部分之法定刑。復次，被告行為後，刑法施行法第一條之
    一於九十五年六月十四日經以華總一義字第○九五○○○八
    五一八一號令修正公布增訂。修正增訂之刑法施行法第一條
    之一規定「中華民國九十四年一月七日刑法修正施行後（按
    指九十五年七月一日），刑法分則編所定罰金之貨幣單位為
    新台幣。九十四年一月七日刑法修正時，刑法分則編未修正
    之條文定有罰金刑者，自九十四年一月七日刑法修正施行後
    ，就其所定數額提高為三十倍。但七十二年六月二十六日到
    九十四年一月七日新增或修正之條文，就其所定數額提高為
    三倍。」而本件被告所犯上開規定有罰金刑，且為刑法分則
    編未修正之條文而定有罰金刑者；於刑法施行法第一條之一
    修正增訂前，其貨幣單位為銀元，罰金刑之提高標準應適用
    罰金罰鍰提高標準條例第一條之規定「依法律應處罰金、罰
    鍰者，就其原定數額得提高為二倍至十倍。」而再依現行法
    規所定貨幣單位折算新臺幣條例第二條規定「現行法規所定
    金額之貨幣單位為圓、銀元或元者，以新臺幣元之三倍折算
    之」，比較新舊法適用之結果，其關於法定刑為罰金部分之
    提高標準，【罰金刑最高部分】，新舊法均無不利之情形，
    故依刑法第二條第一項前段規定，本案關於上開罪名之法定
    刑罰金提高標準部分，自應適用行為時之法律即罰金罰鍰提
    高標準條例第一條及現行法規所定貨幣單位折算新臺幣條例
    第二條之規定。
(二)、被告黃○○等七人於行為時之刑法第四十一條第一項前段規
    定：「犯最重本刑為三年以下有期徒刑以下之刑之罪，而受
    六個月以下有期徒刑或拘役之宣告，因身體、教育、職業、
    家庭之關係或其他正當事由，執行顯有困難者，得以一元以
    上三元以下折算一日，易科罰金。」嗣該條於九十年一月十
    日經總統令修正公布，為：「犯最重本刑為五年以下有期徒
    刑以下之刑之罪，而受六個月以下有期徒刑或拘役之宣告，
    因身體、教育、職業、家庭之關係或其他正當事由，執行顯
    有困難者，得以一元以上三元以下折算一日，易科罰金。」
    又被告行為時之易科罰金折算標準，修正前罰金罰鍰提高標
    準條例第二條前段（現已刪除）規定，就其原定數額提高為
    一百倍折算一日，則本件被告行為時之易科罰金折算標準，
    應以銀元三百元折算一日，經折算為新臺幣後，應以新臺幣
    九百元折算為一日。惟九十五年七月一日修正公布施行之刑
    法第四十一條第一項前段則規定：「犯最重本刑為五年以下
    有期徒刑以下之刑之罪，而受六個月以下有期徒刑或拘役之
    宣告者，得以新臺幣一千元、二千元或三千元折算一日，易
    科罰金。」比較修正前後之易科罰金折算標準，以九十年一
    月十日修正公布施行後，在九十五年七月一日施行前之規定
    ，較有利於被告。
(三)、又刑法第三十一條第一項由原條文：「因身分或其他特定關
    係成立之罪，其共同實施或教唆幫助者，雖無特定關係，仍
    以共犯論。」修正為：「因身分或其他特定關係成立之罪，
    其共同實行、教唆或幫助者，雖無特定關係，仍以正犯或共
    犯論。但得減輕其刑。」其但書有「得減輕其刑」之規定，
    則以修正後九十五年七月一日施行之新刑法較有利於被告黃
    ○○等七人。
(四)、本案被告黃○○等七人，就其等涉及刑法法律變更之部分經
    上開比較新舊刑法之規定，雖然刑法第三十一條第一項修正
    前後規定，以新刑法有利於被告，但該有利規定係「得減輕
    其刑」，非「應減輕其刑」，而刑法第三百四十二條第一項
    之法定刑部分，以舊刑法有利於被告黃○○等七人，經綜合
    比較（除易科罰金外），並本於統一性及整體性原則，依新
    刑法第二條第一項前段規定，自應適用最有利於被告之舊刑
    法。但關於易科罰金部分，則依新刑法第二條第一項但書規
    定，應適用九十年一月十日修正公布施行後，在九十五年七
    月一日施行前之規定。
四、被告子○○擔任祭祀公業何子旋管理人，係為他人處理事務
    之人，本依誠信義務為所有派下員（派下子孫）處理分配房
    份金事宜，其明知其中甲○○等三十四人對房份金分配尚有
    異議且已提起民事訴訟，倘該訴訟結果甲○○等三十四人獲
    勝訴確定，甲○○等人應受分配比例、房份金增加，則被告
    黃○○等其他派下員應相對減少，此項甲○○等三十四名派
    下員將來房份金增加之利益，被告子○○本應誠信謹慎維護
    。詎子○○於無異議如附表三所示之被告黃○○等十三人，
    對其聲請發支付命令時，意圖為被告黃○○等十三人不法之
    利益而不為異議，致支付命令確定，而損害其他甲○○等三
    十四人之權利，被告子○○所為顯然違背其任祭祀公業何子
    旋管理人之任務。是核被告子○○所為，係犯刑法第三百四
    十二條第一項之背信罪（原審漏載第一項）。被告（即上訴
    人）黃○○、Ｎ○○、Ｄ○○、Ｃ○○、辛○○、巳○○、
    午○○等七人，與上訴後死亡之同案被告Ｊ○○、卯○、丙○○三人，及原審判決確定之同案何永、何永松、何永照
    、何來勝四人，雖非為他人處理事務之人，惟其與被告子○○共同實施背信行為，依修正前刑法第三十一條第一項規定
    ，仍以刑法第三百四十二條第一項背信罪之共犯論。
五、撤銷原審判決之理由：
(一)、原審認被告黃○○等七人罪證明確，予以論罪科刑，固非無
    見。惟：
１、按科刑之判決書，對於犯罪事實必須詳加認定，而後於理由
    內敘明其認定犯罪事實所憑之證據，及其認定之理由，方足
    以資論罪科刑，其所載事實理由與其所宣告之主文，尤必相
    互一致，若僅於理由內敘明其有犯罪之證據，而事實欄內並
    未認定，則理由失其根據，僅於主文內宣告其罪刑，而事實
    理由內均未記載，則主文失其根據，均與法定程式不符，其
    判決即難謂非違法（最高法院四十八年台上字第一一八二號
    判例意旨參照）。查，原審判決於犯罪事實欄，關於：(1)「
    祭祀公業土地出售」，究為坐落何處、何地號土地；(2)甲○○等三十四人向臺灣臺中地方法院提起之民事訴訟，其案號
    、請求房份金之金額、請求金額與子○○分配表之差額為何
    ；(3)被告黃○○、Ｎ○○、Ｄ○○、Ｃ○○、Ｊ○○、丙○○、辛○○、巳○○、何來勝、午○○、何永松、何永、
    何永照等十三人遞狀聲請之支付命令之案號、金額等又為何
    各節。在在均未詳予認定而有所不明，致被害人甲○○等三
    十四人究竟受有若干損害，也未見於其事實欄記載，或於理
    由欄加以說明。是原審判決書對於犯罪事實之記載，有欠翔
    實，顯有未恰。
２、按刑罰之量定，固屬法院自由裁量之職權行使，惟刑事審判
    之量刑，在於實現刑罰權之分配的正義，故法院對科刑判決
    之被告量刑，應符合罪刑相當原則，使罰當其罪，以契合人
    民之法律感情，此所以刑法第五十七條明定科刑時應審酌一
    切情狀，尤應注意該條所列各款情形，以為科刑輕重之標準
    。查被告黃○○、Ｎ○○、Ｄ○○、Ｃ○○、辛○○、巳○○、午○○等七人與子○○等其餘被告，甲○○等人應受分
    配房份金，以形式上合法，實質上損害之支付命令搶先確定
    取得名義手法，侵害甲○○等人將來分配之權利，造成損害
    合計約一億餘元（詳如附表二所載），其造成損害嚴重，且
    未賠償甲○○等人損害，原審竟僅量處有期徒刑三月，並均
    給予緩刑宣告，其量刑顯然過輕，緩刑亦有不當。
３、為紀念解除戒嚴20週年，予罪犯更新向善之機，所制定之中
    華民國九十六年罪犯減刑條例業於九十六年七月十六日生效
    實施，被告犯罪時間在中華民國九十六年四月二十四日以前
    ，所犯為刑法第三百四十二條第一項，而宣告之有期徒刑未
    逾一年六月，合於減刑條件，原審未及適用，容有未合。
    被告黃○○、Ｎ○○、Ｄ○○、Ｃ○○、辛○○、巳○○、
    午○○等七人上訴意旨否認犯罪，均非可取。檢察官上訴意
    旨，以原審關於被告黃○○等七人部分量刑過輕，指摘原審
    判決不當，為有理由，自應由本院撤銷改判。
(二)、爰審酌被告黃○○、Ｎ○○、Ｄ○○、Ｃ○○、辛○○、巳
    ○○、午○○等七人，於明知祭祀公業何子旋房份金分配尚
    有爭議，也明知甲○○等三十四人已經提起民事訴訟，竟不
    遵照八十四年三月十五日之備忘錄內容，除備忘錄第一項所
    列半額分配款得先領取外，其餘部分（含存款、存單）應俟
    甲○○等三十四人上開民事訴訟事件確定後始得領取，而利
    用形式上合法之確定支付命令搶先確定，致生損害於祭祀公
    業何子旋及甲○○等三十四人，其等用心機巧，惡性非輕，
    但被告黃○○等七人原即為祭祀公業何子旋之派下員，縱使
    甲○○等人全部勝訴確定，其等雖應比例減少受分配之房份
    金後（至於應減少確實數目，為民事問題，不於本刑事判決
    予以論究），仍應就保留之其餘半額領取部分房份金，故不
    應直接以其等用支付命令所取得之金額，認定其等所造成之
    損害，惟其等原受分配之比例、金額仍得作為本件造成甲○○等三十四人受損害比例高低之參考（詳如附表一分配房份
    及名冊所列分配金額欄），此外，並參酌其等素行及犯罪後
    之態度等一切情狀，分別量處如主文第二項至第四項所示之
    刑，並依《中華民國九十六年罪犯減刑條例》第二條第一項
    第三款規定，減其宣告刑二分之一後，諭知易科罰金之折算
    標準，以資懲儆。
乙、Ｉ○○部分：
一、公訴意旨另以：被告子○○復與未具管理人身分之被告Ｉ○○共同基於意圖為自己不法利益之犯意聯絡，二人均明知Ｉ
    ○○之父親何三連並未列名於祭祀公業何子旋之大帳簿內，
    竟由Ｉ○○以祭祀公業何子旋漏列為由，向臺灣臺中地方法
    院民事庭起訴請求確認派下權存在（八十四年度重訴字第二
    ０一號）。實則，何三連之派下權業於大正十四年（即民國
    十四年）即已出售予何言、何長。而子○○竟違背其職務於
    未經查證前即於上開訴訟逕行認諾稱：因上一任管理員（即
    壬○○）故意遺漏原告為派下子孫，是就原告主張給付六千
    萬元部分（派下房份十分之一），被告同意原告之請求等語
    。使同院民事庭依上開認諾，於八十四年六月二十八日，以
    八十四年度重訴字第二○一號判決Ｉ○○勝訴，足生損害於
    祭祀公業何子旋全體派下員之利益，因認被告Ｉ○○與同案
    被告子○○（上訴後已死亡）共犯刑法第三百四十二條第一
    項背信罪云云。
二、按犯罪事實應依證據認定之，無證據不得認定犯罪事實；不
    能證明被告犯罪者，應諭知無罪之判決，刑事訴訟法第一百
    五十四條第二項、第三百零一條第一項分別定有明文。又事
    實之認定，應憑證據，如未能發現相當證據，或證據不足以
    證明，自不能以推測或擬制之方法，以為裁判基礎（最高法
    院四十年臺上字第八六號判例參照）。認定犯罪事實所憑之
    證據，雖不以直接證據為限，間接證據亦包括在內，然而無
    論直接證據或間接證據，其為訴訟上之證明，須於通常一般
    之人均不致有所懷疑，而得確信其為真實之程度者，始得據
    為有罪之認定，倘其證明尚未達到此一程度，而有合理之懷
    疑存在而無從使事實審法院得有罪之確信時，即應由法院為
    諭知被告無罪之判決（最高法院七十六年臺上字第四九八六
    號判例參照）。
三、公訴人認被告Ｉ○○涉犯共同背信罪嫌，無非係以：證人壬○○於偵訊中證稱：伊受任祭祀公業何子旋管理人期間，派
    下員即未包含何三連，至於何三連有否出售派下權伊並不知
    情等語，而卷附同院八十四年度重訴字第二○一號判決書，
    被告子○○即祭祀公業何子旋管理人方面，其聲明欄記載：
    ：「認諾原告之請求。」陳述欄記載：「原告確為祭祀公業
    何子旋第三房支派下子孫，原告父親為何三連，祖父為何振
    福。因上一任管理人故意遺漏原告為派下子孫，就原告主張
    六千萬元部分，被告同意原告之請求。」而且，依卷附大正
    十四年六月八日之何三連、何言、何長部份杜賣歸管書影本
    及大帳簿影本所示，本件何三連未列名派下員，並非壬○○
    故意遺漏，而係何三連業已出售轉讓派下權所致。子○○擔
    任管理人對此應有查明之必要，竟於未查明前，即故意於訴
    訟中逕予認諾，使Ｉ○○獲取龐大之利益，其與Ｉ○○顯有
    共同犯意之聯絡等，為其主要論據。
四、訊據被告Ｉ○○固承認於八十四年五月十日，以子○○即祭
    祀公業何子旋管理人為被告，提起確認派下權存在之民事訴
    訟，嗣並取得勝訴判決確定，惟堅決否認有何背信犯行，辯
    稱：伊對何三連是否有出售派下權予何言、何長並不清楚，
    惟子○○有派下員名冊且擔任管理員應知之甚詳等語。
五、經查：
(一)、被告Ｉ○○係於四十三年九月二十三日，被何三連及其配偶
    何陳幼共同收養，與何三連為法定直系血親關係，而祭祀公
    業何子旋共有五房，被告Ｉ○○第十五世先祖「何發」為第
    三房，Ｉ○○之父何三連為第十九世，於五十七年九月六日
    死亡各節，有被告Ｉ○○於八十四年五月十日，向原審法院
    民事庭提起八十四年度重訴字第二○一號確認派下權存在民
    事訴訟時，檢附戶籍謄本、族譜、繼承系統表、派下系統表
    各一份為證（均影本，見該卷第7至13頁、16頁），是被告
    Ｉ○○在祭祀公業何子旋派下繁衍之子孫，應無疑義。按養
    子女與養父母之關係除法律另有規定外，與婚生子女同，民
    法第一千零七十七條定有明文。被告Ｉ○○本此血統認知（
    其權利與婚生子女相同），主觀上認為自己有祭祀公業何子
    旋之後代，並已繼承其父何三連而有派下權，依照上開證據
    並非無稽。
(二)、告訴人甲○○等人雖主張：何三連早在日據時代大正十四年
    將其派下權出售予何言、何長，並提出部分杜賣歸管書影本
    及大帳簿影本為證（見16732號偵卷第19至26頁）。但查，
    該部分杜賣歸管書上記載：賣主為何三連，其內容略為：「
    右公業主何子旋派下，拙者（何三連）之份持分貳拾分之貳
    ，內部分壹分杜賣與貴殿為業」等文字，故依告訴人所提部
    分杜賣歸管書之記載，何三連原有派下員二十分之二（即十
    分之一），於大正十四年出售其中「一分」即「二十分之一
    」，似尚餘二十分之一尚未出售。何況，自大正十三年九月
    設立之公業何子旋年收支決算之簿冊原本記載（原本見外附
    證物袋內），民國三十七年度，何三連尚且繳付祭祖「10百
    斤」，若何三連已無任何派下權，何以在民國三十七年仍舊
    繳付祭祖代物，則何三連生前究竟出售多少派下權，尚有多
    少派下權，或實際上已無任何派下權，均非無疑問。因此，
    被告Ｉ○○以上開文書，【懷疑】自己仍然自何三連繼承派
    下權，向原審法院民事庭提起八十四年度重訴字第二○一號
    確認派下權存在民事訴訟，為正當權利之行使，尚難憑此認
    定其有背信之故意。
(三)、同案被告子○○於八十四年二月十五日，就其已知及當時所
    認定之祭祀公業何子旋之派下員，及各派下員房份比例、依
    比例計算分配之房份金製作分配表，並通知派下員乙節，有
    八十四年二月十五日通知書及分配名冊在卷（見12135號偵
    卷第54頁、59至67頁）。徵諸該通知書、分配名冊之記載，
    被告子○○係將「三房」列為何清鴻、何德淵、何新添、何
    新富、何慶隆、何志華、何志忠、何志義、何志成等九人，
    並未將被告Ｉ○○列入「三房」。是被告子○○倘有背信故
    意，明知被告Ｉ○○已無派下權，為使被告Ｉ○○取得不法
    之房份金（即以：何三連已將派下權全部賣出，無任何剩餘
    派下權為前提），自應將Ｉ○○於八十四年二月十五日通知
    書及分配名冊列計在內，何需在通知書發出之後，再徒生糾
    葛。何況，子○○與其他派下員共同背信之方式，係經由被
    告黃○○等其他派下權聲請法院核發支付命令，被告子○○
    再不予異議，使支付命令確定之方式，以達背信之目的，前
    已詳細論述，而本件被告Ｉ○○係另行提起上開訴訟，其方
    式也與被告黃○○等人多數使用之背信方式不同，則被告子
    ○○在原審法院民事庭八十四年度重訴字第二○一號之言詞
    辯論程序所為訴訟上認諾，或有執行管理人事務之疏漏或不
    當，但其是否與被告Ｉ○○有共同背信之犯意聯絡，仍非無
    疑。
六、綜上所述，本件關於被告Ｉ○○部分，檢察官所提出之證據
    ，不足為被告Ｉ○○有罪之積極證明，其指出證明之方法，
    亦無從說服法院形成對被告有罪確信無疑之心證。此外，復
    查無其他積極確切證據，足認被告Ｉ○○有何檢察官所指之
    共同背信罪行，自應為無罪之諭知。原審疏未審究上情，對
    被告Ｉ○○遽予論罪科刑，尚有未恰。被告Ｉ○○上訴意旨
    否認犯罪，為有理由，自應由本院將原審判決撤銷改判，並
    對被告Ｉ○○為無罪之諭知。
七、另按刑事訴訟之目的在於發現實體之真實，民事訴訟的目的
    在於解決紛爭，並保護當事人的私權。因此，兩者法院舉證
    責任分配法則以及心證程度並不相同。前者，法院必須要得
    到「不容有合理性的懷疑」的確切心證，方可認定其犯罪事
    實。但後者只要收得「證據之優勢」，已經足使法院取得蓋
    然性之心證即為已足。準此，本院雖認被告Ｉ○○涉嫌背信
    罪嫌部分，未能達到有罪之「百分之一百之確信」（即仍有
    部分無罪之疑慮），但被告Ｉ○○與其他派下員間，關於被
    告Ｉ○○究竟有無繼承何三連派下權、比例為何之相關民事
    訴訟中，仍以負舉證責任者在訴訟中取得「證據之優勢」，
    始能得到其有利之民事判決，與刑事案件「只要存在百分之
    一之無罪可能」，即應判處無罪者不同。故被告Ｉ○○在本
    件刑事案件中雖被諭知無罪，但在相關民事訴訟事件中，倘
    未能取得高於對造之證據優勢，仍可能敗訴而應負相關民事
    責任，附此說明。
據上論結，應依刑事訴訟法第三百六十九條第一項前段、第三百
六十四條、第二百九十九條第一項前段、第三零一條第一項，刑
法第二條第一項、刑法第三百四十二條第一項、（修正前）第三
十一條第一項、（修正前）第四十一條第一項前段，罰金罰鍰提
高標準條例第一條前段、（修正前）罰金罰鍰提高標準條例第二
條前段，中華民國九十六年罪犯減刑條例第二條第一項第三款、
第七條，判決如主文。
本案經檢察官Ｏ○○到庭執行職務。
中　　華　　民　　國　　96　　年　　8 　　月　　23　　日
            刑事第八庭  審判長法  官  羅  得  村
                              法  官  張  靜  琪
                              法  官  陳  宏  卿
上列正本證明與原本無異。
不得上訴。
                              書記官  柯  孟  伶
中　　華　　民　　國　　96　　年　　8 　　月　　23　　日
【附表一】：被告子○○於84年2月15日製作祭祀公業何子旋派
            下分配明細表。
┌──┬───┬────┬───────┬───────┐
│編號│派下員│分配房份│ 分配名冊所列 │ 已領取之金額 │
│    │      │        │ 應分配金額   │  （新台幣）  │
│    │      │        │ （新台幣）   │              │
├──┼───┼────┼───────┼───────┤
│ 1. │黃○○│  1/5   │ 120,000,000元│ 1,500,000元│
│    │      │        │              │58,300,000元│
│    │      │        │              │   200,000元│
│    │      │        │              │計60,000,000元│
├──┼───┼────┼───────┼───────┤
│ 2. │己○○│ 1/640  │     937,500元│   268,750元│
│    │      │        │              │   200,000元│
│    │      │        │              │計   468,750元│
├──┼───┼────┼───────┼───────┤
│ 3. │何雙田│ 1/640  │     937,500元│   268,750元│
│    │      │        │              │   200,000元│
│    │      │        │              │計   468,750元│
├──┼───┼────┼───────┼───────┤
│ 4. │何錦吉│ 1/640  │     937,500元│   268,750元│
│    │      │        │              │   200,000元│
│    │      │        │              │計   468,750元│
├──┼───┼────┼───────┼───────┤
│ 5. │何錦煌│ 1/640  │     937,500元│   268,750元│
│    │      │        │              │   200,000元│
│    │      │        │              │計   468,750元│
├──┼───┼────┼───────┼───────┤
│ 6. │何國仲│ 1/480  │   1,250,000元│     625,000元│
├──┼───┼────┼───────┼───────┤
│ 7. │亥○○│ 1/480  │   1,250,000元│     625,000元│
├──┼───┼────┼───────┼───────┤
│ 8. │何國勝│ 1/480  │   1,250,000元│     625,000元│
├──┼───┼────┼───────┼───────┤
│ 9. │何漢文│ 1/160  │   3,750,000元│ 1,675,000元│
│    │      │        │              │   200,000元│
│    │      │        │              │計 1,875,000元│
├──┼───┼────┼───────┼───────┤
│ 10. │何俊弘│ 1/480  │   1,250,000元│   425,000元│
│    │      │        │              │   200,000元│
│    │      │        │              │計   625,000元│
├──┼───┼────┼───────┼───────┤
│ 11. │何俊男│ 1/480  │   1,250,000元│   425,000元│
│    │      │        │              │   200,000元│
│    │      │        │              │計   625,000元│
├──┼───┼────┼───────┼───────┤
│ 12. │何俊山│ 1/480  │   1,250,000元│   425,000元│
│    │      │        │              │   200,000元│
│    │      │        │              │計   625,000元│
├──┼───┼────┼───────┼───────┤
│ 13. │何賜添│ 1/160  │   3,750,000元│ 1,675,000元│
│    │      │        │              │   200,000元│
│    │      │        │              │計 1,875,000元│
├──┼───┼────┼───────┼───────┤
│ 14. │何賜鑑│ 1/160  │   3,750,000元│ 1,675,000元│
│    │      │        │              │   200,000元│
│    │      │        │              │計 1,875,000元│
├──┼───┼────┼───────┼───────┤
│ 15. │何茂元│ 1/80   │   7,500,000元│   3,750,000元│
├──┼───┼────┼───────┼───────┤
│ 16. │何演修│ 1/160  │   3,750,000元│ 1,675,000元│
│    │      │        │              │   200,000元│
│    │      │        │              │計 1,875,000元│
├──┼───┼────┼───────┼───────┤
│ 17. │何演銘│ 1/160  │   3,750,000元│   1,875,000元│
├──┼───┼────┼───────┼───────┤
│ 18. │何延祥│ 1/80   │   7,500,000元│   3,750,000元│
├──┼───┼────┼───────┼───────┤
│ 19. │何連貴│ 1/240  │   2,500,000元│ 1,050,000元│
│    │      │        │              │   200,000元│
│    │      │        │              │計 1,250,000元│
├──┼───┼────┼───────┼───────┤
│ 20. │何連福│ 1/240  │   2,500,000元│ 1,050,000元│
│    │      │        │              │   200,000元│
│    │      │        │              │計 1,250,000元│
├──┼───┼────┼───────┼───────┤
│  │何連樹│ 1/240  │   2,500,000元│ 1,050,000元│
│    │      │        │              │   200,000元│
│    │      │        │              │計 1,250,000元│
├──┼───┼────┼───────┼───────┤
│  │何金助│ 1/80   │   7,500,000元│ 3,550,000元│
│    │      │        │              │   200,000元│
│    │      │        │              │計 3,750,000元│
├──┼───┼────┼───────┼───────┤
│  │何碧圭│ 1/300  │   2,000,000元│   1,000,000元│
├──┼───┼────┼───────┼───────┤
│  │何達夫│ 1/300  │   2,000,000元│   800,000元│
│    │      │        │              │   200,000元│
│    │      │        │              │計 1,000,000元│
├──┼───┼────┼───────┼───────┤
│  │何宜欣│ 1/300  │   2,000,000元│   1,000,000元│
├──┼───┼────┼───────┼───────┤
│  │何天賜│ 1/100  │   6,000,000元│ 2,800,000元│
│    │      │        │              │   200,000元│
│    │      │        │              │計 3,000,000元│
├──┼───┼────┼───────┼───────┤
│  │卯  ○│ 1/250  │   2,400,000元│ 1,000,000元│
│    │      │        │              │   200,000元│
│    │      │        │              │計 1,200,000元│
├──┼───┼────┼───────┼───────┤
│  │何金池│ 1/250  │   2,400,000元│ 1,000,000元│
│    │      │        │              │   200,000元│
│    │      │        │              │計 1,200,000元│
├──┼───┼────┼───────┼───────┤
│  │何崑崙│ 1/250  │   2,400,000元│   1,200,000元│
├──┼───┼────┼───────┼───────┤
│  │何樹成│ 1/250  │   2,400,000元│   1,200,000元│
├──┼───┼────┼───────┼───────┤
│  │何  萬│ 1/250  │   2,400,000元│   1,200,000元│
├──┼───┼────┼───────┼───────┤
│  │何金樹│ 1/150  │   4,000,000元│ 1,800,000元│
│    │      │        │              │   200,000元│
│    │      │        │              │計 2,000,000元│
├──┼───┼────┼───────┼───────┤
│  │壬○○│ 1/150  │   4,000,000元│ 1,800,000元│
│    │      │        │              │   200,000元│
│    │      │        │              │計 2,000,000元│
├──┼───┼────┼───────┼───────┤
│  │何金龍│ 1/150  │   4,000,000元│ 1,800,000元│
│    │      │        │              │   200,000元│
│    │      │        │              │計 2,000,000元│
├──┼───┼────┼───────┼───────┤
│  │何哲雄│ 1/200  │   3,000,000元│ 1,450,000元│
│    │      │        │              │    50,000元│
│    │      │        │              │計 1,500,000元│
├──┼───┼────┼───────┼───────┤
│  │何峰雄│ 1/200  │   3,000,000元│ 1,450,000元│
│    │      │        │              │    50,000元│
│    │      │        │              │計 1,500,000元│
├──┼───┼────┼───────┼───────┤
│  │何政雄│ 1/200  │   3,000,000元│1,450,000元 │
│    │      │        │              │50,000元計  │
│    │      │        │              │  1,500,000元 │
├──┼───┼────┼───────┼───────┤
│  │何建鋒│ 1/200  │   3,000,000元│ 1,450,000元│
│    │      │        │              │    50,000元│
│    │      │        │              │計 1,500,000元│
├──┼───┼────┼───────┼───────┤
│  │何錫光│ 1/50   │  12,000,000元│ 5,800,000元│
│    │      │        │              │   200,000元│
│    │      │        │              │計 6,000,000元│
├──┼───┼────┼───────┼───────┤
│  │何清鴻│ 1/30   │  20,000,000元│ 9,800,000元│
│    │      │        │              │   200,000元│
│    │      │        │              │計10,000,000元│
├──┼───┼────┼───────┼───────┤
│  │何德淵│ 1/30   │  20,000,000元│9,800,000元 │
│    │      │        │              │200,000元   │
│    │      │        │              │計10,000,000元│
├──┼───┼────┼───────┼───────┤
│  │何新添│ 1/45   │  13,333,333元│ 6,466,666元│
│    │      │        │              │   200,000元│
│    │      │        │              │計 6,666,666元│
├──┼───┼────┼───────┼───────┤
│  │何新富│ 1/45   │  13,333,333元│   6,666,666元│
├──┼───┼────┼───────┼───────┤
│  │何慶隆│ 1/45   │  13,333,333元│   6,666,666元│
│    │（龍）│        │              │              │
├──┼───┼────┼───────┼───────┤
│  │何志華│ 1/60   │  10,000,000元│ 4,800,000元│
│    │      │        │              │   200,000元│
│    │      │        │              │計 5,000,000元│
├──┼───┼────┼───────┼───────┤
│  │何志忠│ 1/60   │  10,000,000元│ 4,800,000元│
│    │      │        │              │   200,000元│
│    │      │        │              │計 5,000,000元│
├──┼───┼────┼───────┼───────┤
│  │何志義│ 1/60   │  10,000,000元│ 4,800,000元│
│    │      │        │              │   200,000元│
│    │      │        │              │計 5,000,000元│
├──┼───┼────┼───────┼───────┤
│  │何志成│ 1/60   │  10,000,000元│ 4,800,000元│
│    │      │        │              │   200,000元│
│    │      │        │              │計 5,000,000元│
├──┼───┼────┼───────┼───────┤
│  │何來勝│ 1/160  │   3,750,000元│   2,900,000元│
├──┼───┼────┼───────┼───────┤
│  │何永松│ 1/160  │   3,750,000元│ 1,000,000元│
│    │      │        │              │   200,000元│
│    │      │        │              │計 1,200,000元│
├──┼───┼────┼───────┼───────┤
│  │何永照│ 1/160  │   3,750,000元│ 2,000,000元│
│    │      │        │              │   200,000元│
│    │      │        │              │計 2,200,000元│
├──┼───┼────┼───────┼───────┤
│  │何永│ 1/160  │   3,750,000元│ 1,500,000元│
│    │      │        │              │   200,000元│
│    │      │        │              │計 1,700,000元│
├──┼───┼────┼───────┼───────┤
│  │Ｎ○○│ 1/40   │  15,000,000元│ 2,400,000元│
│    │      │        │              │ 4,500,000元│
│    │      │        │              │   500,000元│
│    │      │        │              │   200,000元│
│    │      │        │              │計 7,600,000元│
├──┼───┼────┼───────┼───────┤
│  │何子成│ 1/600  │   1,000,000元│   300,000元│
│    │      │        │              │   200,000元│
│    │      │        │              │計   500,000元│
├──┼───┼────┼───────┼───────┤
│  │何義結│ 1/600  │   1,000,000元│   300,000元│
│    │      │        │              │   200,000元│
│    │      │        │              │計   500,000元│
├──┼───┼────┼───────┼───────┤
│  │何萬得│ 1/600  │   1,000,000元│   300,000元│
│    │      │        │              │   200,000元│
│    │      │        │              │計   500,000元│
├──┼───┼────┼───────┼───────┤
│  │丙○○│ 1/200  │   3,000,000元│ 1,300,000元│
│    │      │        │              │   200,000元│
│    │      │        │              │計 1,500,000元│
├──┼───┼────┼───────┼───────┤
│  │何文卿│ 1/200  │   3,000,000元│ 1,300,000元│
│    │      │        │              │   200,000元│
│    │      │        │              │計 1,500,000元│
├──┼───┼────┼───────┼───────┤
│  │何秋分│ 1/200  │   3,000,000元│   1,500,000元│
├──┼───┼────┼───────┼───────┤
│  │何  宋│ 1/200  │   3,000,000元│ 1,300,000元│
│    │      │        │              │   200,000元│
│    │      │        │              │計 1,500,000元│
├──┼───┼────┼───────┼───────┤
│  │巳○○│ 1/160  │   3,750,000元│ 1,675,000元│
│    │      │        │              │   200,000元│
│    │      │        │              │計 1,875,000元│
├──┼───┼────┼───────┼───────┤
│  │午○○│ 1/160  │   3,750,000元│ 1,675,000元│
│    │      │        │              │   200,000元│
│    │      │        │              │計 1,875,000元│
├──┼───┼────┼───────┼───────┤
│  │子○○│ 1/80   │   7,500,000元│ 3,550,000元│
│    │      │        │              │   200,000元│
│    │      │        │              │計 3,750,000元│
├──┼───┼────┼───────┼───────┤
│  │甲○○│ 1/300  │   2,000,000元│     200,000元│
├──┼───┼────┼───────┼───────┤
│  │丁○○│ 1/300  │   2,000,000元│     200,000元│
├──┼───┼────┼───────┼───────┤
│  │寅○○│ 1/300  │   2,000,000元│     200,000元│
├──┼───┼────┼───────┼───────┤
│  │乙○○│ 1/300  │   2,000,000元│     200,000元│
├──┼───┼────┼───────┼───────┤
│  │己○○│ 1/300  │   2,000,000元│     200,000元│
├──┼───┼────┼───────┼───────┤
│  │申○○│ 1/300  │   2,000,000元│     200,000元│
├──┼───┼────┼───────┼───────┤
│  │Ｇ○○│ 1/800  │     750,000元│     200,000元│
├──┼───┼────┼───────┼───────┤
│  │Ｆ○○│ 1/800  │     750,000元│     200,000元│
├──┼───┼────┼───────┼───────┤
│  │Ｅ○○│ 1/800  │     750,000元│     200,000元│
├──┼───┼────┼───────┼───────┤
│  │何榮明│ 1/800  │     750,000元│     200,000元│
├──┼───┼────┼───────┼───────┤
│  │天○○│ 1/200  │   3,000,000元│     200,000元│
├──┼───┼────┼───────┼───────┤
│  │亥○○│ 1/300  │   2,000,000元│     200,000元│
├──┼───┼────┼───────┼───────┤
│  │宇○○│ 1/300  │   2,000,000元│     200,000元│
├──┼───┼────┼───────┼───────┤
│  │地○○│ 1/300  │   2,000,000元│     200,000元│
├──┼───┼────┼───────┼───────┤
│  │何文佶│ 1/200  │   3,000,000元│     200,000元│
├──┼───┼────┼───────┼───────┤
│  │酉○○│ 1/200  │   3,000,000元│     200,000元│
├──┼───┼────┼───────┼───────┤
│  │辰○○│ 1/360  │   1,666,666元│     200,000元│
├──┼───┼────┼───────┼───────┤
│  │Ｈ○○│ 1/360  │   1,666,666元│     200,000元│
├──┼───┼────┼───────┼───────┤
│  │戊○○│ 1/360  │   1,666,666元│     200,000元│
├──┼───┼────┼───────┼───────┤
│  │宙○○│ 1/360  │   1,666,666元│           0元│
├──┼───┼────┼───────┼───────┤
│  │丑○○│ 1/360  │   1,666,666元│     200,000元│
├──┼───┼────┼───────┼───────┤
│  │玄○○│ 1/360  │   1,666,666元│     200,000元│
├──┼───┼────┼───────┼───────┤
│  │何懿德│ 1/120  │   5,000,000元│ 1,000,000元│
│    │      │        │              │ 1,300,000元│
│    │      │        │              │   200,000元│
│    │      │        │              │計 2,500,000元│
├──┼───┼────┼───────┼───────┤
│  │何進田│ 1/240  │   2,500,000元│     200,000元│
├──┼───┼────┼───────┼───────┤
│  │戌○○│ 1/240  │   2,500,000元│     200,000元│
├──┼───┼────┼───────┼───────┤
│  │何金隆│ 1/360  │   1,666,666元│   633,333元│
│    │      │        │              │   200,000元│
│    │      │        │              │計   833,333元│
├──┼───┼────┼───────┼───────┤
│  │癸○○│ 1/360  │   1,666,666元│     200,000元│
├──┼───┼────┼───────┼───────┤
│  │何金洲│ 1/360  │   1,666,666元│     200,000元│
├──┼───┼────┼───────┼───────┤
│  │庚○○│ 1/120  │   5,000,000元│     200,000元│
├──┼───┼────┼───────┼───────┤
│  │Ｍ○○│ 1/90   │   6,666,666元│           0元│
├──┼───┼────┼───────┼───────┤
│  │Ａ○○│ 1/270  │   2,222,222元│ 1,150,000元│
│    │      │        │              │   200,000元│
│    │      │        │              │計 1,350,000元│
├──┼───┼────┼───────┼───────┤
│  │Ｂ○○│ 1/270  │   2,222,222元│ 1,150,000元│
│    │      │        │              │   200,000元│
│    │      │        │              │計 1,350,000元│
├──┼───┼────┼───────┼───────┤
│  │何瑞頡│ 1/270  │   2,222,222元│ 1,150,000元│
│    │      │        │              │   200,000元│
│    │      │        │              │計 1,350,000元│
├──┼───┼────┼───────┼───────┤
│  │Ｋ○○│ 1/90   │   6,666,666元│     200,000元│
├──┼───┼────┼───────┼───────┤
│  │何錦昌│ 1/180  │   3,333,333元│   1,666,666元│
├──┼───┼────┼───────┼───────┤
│  │何錦豋│ 1/180  │   3,333,333元│   1,666,666元│
├──┼───┼────┼───────┼───────┤
│100.│何進生│ 1/180  │   3,333,333元│ 1,466,666元│
│    │      │        │              │   200,000元│
│    │      │        │              │計 1,666,666元│
├──┼───┼────┼───────┼───────┤
│101.│何錦順│ 1/180  │   3,333,333元│     200,000元│
├──┼───┼────┼───────┼───────┤
│102.│Ｌ○○│ 1/180  │   3,333,333元│           0元│
├──┼───┼────┼───────┼───────┤
│103.│何義正│ 1/180  │   3,333,333元│ 1,466,666元│
│    │      │        │              │   200,000元│
│    │      │        │              │計 1,666,666元│
├──┼───┼────┼───────┼───────┤
│104.│辛○○│ 1/30   │  20,000,000元│ 1,000,000元│
│    │      │        │              │ 1,000,000元│
│    │      │        │              │ 7,800,000元│
│    │      │        │              │   200,000元│
│    │      │        │              │計10,000,000元│
├──┼───┼────┼───────┼───────┤
│105.│何樹茂│ 1/60   │  10,000,000元│ 4,800,000元│
│    │      │        │              │   200,000元│
│    │      │        │              │計 5,000,000元│
├──┼───┼────┼───────┼───────┤
│106.│Ｊ○○│ 1/60   │  10,000,000元│ 4,800,000元│
│    │      │        │              │   200,000元│
│    │      │        │              │計 5,000,000元│
├──┼───┼────┼───────┼───────┤
│107.│Ｄ○○│ 1/60   │  10,000,000元│ 4,800,000元│
│    │      │        │              │   200,000元│
│    │      │        │              │計 5,000,000元│
├──┼───┼────┼───────┼───────┤
│108.│Ｃ○○│ 1/60   │  10,000,000元│ 4,800,000元│
│    │      │        │              │   200,000元│
│    │      │        │              │計 5,000,000元│
├──┼───┼────┼───────┼───────┤
│109.│巳○○│ 1/60   │  10,000,000元│ 4,800,000元│
│    │      │        │              │   200,000元│
│    │      │        │              │計 5,000,000元│
├──┼───┼────┼───────┼───────┤
│110.│何朝欽│ 1/60   │  10,000,000元│   5,000,000元│
├──┴───┼────┼───────┼───────┤
│  總  計：  │237/240 │ 599,999,989元│ 260,249,994元│
└──────┴────┴───────┴───────┘
【附表二】：告訴人甲○○等人於84年3月10日向臺灣台中地方
            法院提起民事訴訟請求分配金額，與依被告子○○
            製作分配表分配金額，兩者增減情形比較。
┌──┬───┬──────┬──────┬──────┐
│編號│民事起│管理人所列應│ 民事起訴   │起訴請求金額│
│    │訴原告│分配金額    │ 請求金額   │Ｂ與應分配金│
│    │派下員│（新台幣）  │（新台幣）  │額Ａ之差額  │
│    │      │（代號Ａ）  │（代號Ｂ）  │（Ｂ－Ａ）  │
├──┼───┼──────┼──────┼──────┤
│ 1. │甲○○│ 2,000,000元│ 6,980,459元│ 4,980,459元│
├──┼───┼──────┼──────┼──────┤
│ 2. │丁○○│ 2,000,000元│ 6,980,459元│ 4,980,459元│
├──┼───┼──────┼──────┼──────┤
│ 3. │寅○○│ 2,000,000元│ 6,980,459元│ 4,980,459元│
├──┼───┼──────┼──────┼──────┤
│ 4. │乙○○│ 2,000,000元│ 6,980,459元│ 4,980,459元│
├──┼───┼──────┼──────┼──────┤
│ 5. │己○○│ 2,000,000元│ 6,980,459元│ 4,980,459元│
├──┼───┼──────┼──────┼──────┤
│ 6. │申○○│ 2,000,000元│ 6,980,459元│ 4,980,459元│
├──┼───┼──────┼──────┼──────┤
│ 7. │Ｇ○○│   750,000元│ 2,617,672元│ 1,867,672元│
├──┼───┼──────┼──────┼──────┤
│ 8. │Ｆ○○│   750,000元│ 2,617,672元│ 1,867,672元│
├──┼───┼──────┼──────┼──────┤
│ 9. │Ｅ○○│   750,000元│ 2,617,672元│ 1,867,672元│
├──┼───┼──────┼──────┼──────┤
│ 10. │何榮明│   750,000元│ 2,617,672元│ 1,867,672元│
├──┼───┼──────┼──────┼──────┤
│ 11. │天○○│ 3,000,000元│10,470,689元│ 7,470,689元│
├──┼───┼──────┼──────┼──────┤
│ 12. │亥○○│ 2,000,000元│ 6,980,459元│ 4,980,459元│
├──┼───┼──────┼──────┼──────┤
│ 13. │宇○○│ 2,000,000元│ 6,980,459元│ 4,980,459元│
├──┼───┼──────┼──────┼──────┤
│ 14. │地○○│ 2,000,000元│ 6,980,459元│ 4,980,459元│
├──┼───┼──────┼──────┼──────┤
│ 15. │何文佶│ 3,000,000元│10,470,689元│ 7,470,689元│
├──┼───┼──────┼──────┼──────┤
│ 16. │酉○○│ 3,000,000元│10,470,689元│ 7,470,689元│
├──┼───┼──────┼──────┼──────┤
│ 17. │辰○○│ 1,666,666元│ 3,518,199元│ 1,851,533元│
├──┼───┼──────┼──────┼──────┤
│ 18. │Ｈ○○│ 1,666,666元│ 3,518,199元│ 1,851,533元│
├──┼───┼──────┼──────┼──────┤
│ 19. │戊○○│ 1,666,666元│ 3,518,199元│ 1,851,533元│
├──┼───┼──────┼──────┼──────┤
│ 20. │宙○○│ 1,666,666元│ 3,518,199元│ 1,851,533元│
├──┼───┼──────┼──────┼──────┤
│  │丑○○│ 1,666,666元│ 3,518,199元│ 1,851,533元│
├──┼───┼──────┼──────┼──────┤
│  │玄○○│ 1,666,666元│ 3,518,199元│ 1,851,533元│
├──┼───┼──────┼──────┼──────┤
│  │何進田│ 2,500,000元│ 5,277,298元│ 2,777,298元│
├──┼───┼──────┼──────┼──────┤
│  │戌○○│ 2,500,000元│ 5,277,298元│ 2,777,298元│
├──┼───┼──────┼──────┼──────┤
│  │癸○○│ 1,666,666元│ 3,518,199元│ 1,851,533元│
├──┼───┼──────┼──────┼──────┤
│  │何金洲│ 1,666,666元│ 3,518,199元│ 1,851,533元│
├──┼───┼──────┼──────┼──────┤
│  │庚○○│ 5,000,000元│10,554,597元│ 5,554,597元│
├──┼───┼──────┼──────┼──────┤
│  │Ｍ○○│ 6,666,666元│11,666,666元│ 5,666,666元│
├──┼───┼──────┼──────┼──────┤
│  │Ａ○○│ 2,222,222元│ 3,888,888元│ 1,666,666元│
├──┼───┼──────┼──────┼──────┤
│  │Ｂ○○│ 2,222,222元│ 3,888,888元│ 1,666,666元│
├──┼───┼──────┼──────┼──────┤
│  │何瑞頡│ 2,222,222元│ 3,888,888元│ 1,666,666元│
├──┼───┼──────┼──────┼──────┤
│  │Ｋ○○│ 6,666,666元│11,666,666元│ 5,666,666元│
├──┼───┼──────┼──────┼──────┤
│  │何錦順│ 3,333,333元│ 5,833,333元│ 2,500,000元│
├──┼───┼──────┼──────┼──────┤
│  │Ｌ○○│ 3,333,333元│ 5,833,333元│ 2,500,000元│
└──┴───┴──────┴──────┴──────┘
【附表三】：被告黃○○等人依照【附表一】明細表應領之金額
            ，並與而「實際已經領取部分金額」加上「確定支
           付命令所聲請之金額」，做一比較。
┌──┬───┬────┬───────┬───────┬──────┬───────┐
│編號│派下員│分配房份│ 分配名冊所列 │ 已領取之金額 │再聲請發支付│「已領金額加上│
│    │      │        │ 應分配金額   │  （新台幣）  │命令之案號與│發支付命令金額│
│    │      │        │ （新台幣）   │  （代號Ｂ）  │金額        │」與「分配名冊│
│    │      │        │ （代號Ａ）   │              │ （新台幣） │所列應分配金額│
│    │      │        │              │              │ （代號Ｃ） │」之增減情形  │
│    │      │        │              │              │            │（Ｂ＋Ｃ）－Ａ│
├──┼───┼────┼───────┼───────┼──────┼───────┤
│ 1. │黃○○│  1/5   │ 120,000,000元│ 1,500,000元│60,000,000元│金額相等      │
│    │      │        │              │58,300,000元│（84年促字第│              │
│    │      │        │              │   200,000元│7612號）    │              │
│    │      │        │              │計60,000,000元│84年4月26日 │              │
│    │      │        │              │              │聲請        │              │
├──┼───┼────┼───────┼───────┼──────┼───────┤
│ 2. │何來勝│ 1/160  │   3,750,000元│   2,900,000元│ 1,875,000元│增加          │
│    │      │        │              │              │（84年促字第│   1,025,000元│
│    │      │        │              │              │8026號）    │              │
│    │      │        │              │              │84年5月1日聲│              │
│    │      │        │              │              │請          │              │
├──┼───┼────┼───────┼───────┼──────┼───────┤
│ 3. │何永松│ 1/160  │   3,750,000元│ 1,000,000元│ 1,875,000元│減少 675,000元│
│    │      │        │              │   200,000元│（84年促字第│              │
│    │      │        │              │計 1,200,000元│8028號）    │              │
│    │      │        │              │              │84年5月1日聲│              │
│    │      │        │              │              │請          │              │
├──┼───┼────┼───────┼───────┼──────┼───────┤
│ 4. │何永照│ 1/160  │   3,750,000元│ 2,000,000元│ 1,875,000元│增加 325,000元│
│    │      │        │              │   200,000元│（84年促字第│              │
│    │      │        │              │計 2,200,000元│8030號）    │              │
│    │      │        │              │              │84年5月1日聲│              │
│    │      │        │              │              │請          │              │
├──┼───┼────┼───────┼───────┼──────┼───────┤
│ 5. │何永（│ 1/160  │   3,750,000元│ 1,500,000元│ 1,875,000元│減少 175,000元│
│    │方方土│        │              │   200,000元│（84年促字第│              │
│    │）    │        │              │計 1,700,000元│8029號）    │              │
│    │      │        │              │              │84年5月1日聲│              │
│    │      │        │              │              │請          │              │
├──┼───┼────┼───────┼───────┼──────┼───────┤
│ 6. │Ｎ○○│ 1/40   │  15,000,000元│ 2,400,000元│ 7,400,000元│金額相等      │
│    │      │        │              │ 4,500,000元│（84年促字第│              │
│    │      │        │              │   500,000元│8019號）    │              │
│    │      │        │              │   200,000元│84年5月1日聲│              │
│    │      │        │              │計 7,600,000元│請          │              │
├──┼───┼────┼───────┼───────┼──────┼───────┤
│ 7. │丙○○│ 1/200  │   3,000,000元│ 1,300,000元│ 1,500,000元│金額相等      │
│    │      │        │              │   200,000元│（84年促字第│              │
│    │      │        │              │計 1,500,000元│8023號）    │              │
│    │      │        │              │              │84年5月1日聲│              │
│    │      │        │              │              │請          │              │
├──┼───┼────┼───────┼───────┼──────┼───────┤
│ 8. │巳○○│ 1/160  │   3,750,000元│ 1,675,000元│ 1,875,000元│金額相等      │
│    │      │        │              │   200,000元│（84年促字第│              │
│    │      │        │              │計 1,875,000元│8025號）    │              │
│    │      │        │              │              │84年5月1日聲│              │
│    │      │        │              │              │請          │              │
├──┼───┼────┼───────┼───────┼──────┼───────┤
│ 9. │午○○│ 1/160  │   3,750,000元│ 1,675,000元│ 1,875,000元│金額相等      │
│    │      │        │              │   200,000元│（84年促字第│              │
│    │      │        │              │計 1,875,000元│8027號）    │              │
│    │      │        │              │              │84年5月1日聲│              │
│    │      │        │              │              │請          │              │
├──┼───┼────┼───────┼───────┼──────┼───────┤
│ 10. │辛○○│ 1/30   │  20,000,000元│ 1,000,000元│10,000,000元│金額相等      │
│    │      │        │              │ 1,000,000元│（84年促字第│              │
│    │      │        │              │ 7,800,000元│8024號）    │              │
│    │      │        │              │   200,000元│84年5月1日聲│              │
│    │      │        │              │計10,000,000元│請          │              │
├──┼───┼────┼───────┼───────┼──────┼───────┤
│ 11. │Ｊ○○│ 1/60   │  10,000,000元│ 4,800,000元│ 5,000,000元│金額相等      │
│    │      │        │              │   200,000元│（84年促字第│              │
│    │      │        │              │計 5,000,000元│8022號）    │              │
│    │      │        │              │              │84年5月1日聲│              │
│    │      │        │              │              │請          │              │
├──┼───┼────┼───────┼───────┼──────┼───────┤
│ 12. │Ｄ○○│ 1/60   │  10,000,000元│ 4,800,000元│ 5,000,000元│金額相等      │
│    │      │        │              │   200,000元│（84年促字第│              │
│    │      │        │              │計 5,000,000元│8020號）    │              │
│    │      │        │              │              │84年5月1日聲│              │
│    │      │        │              │              │請          │              │
├──┼───┼────┼───────┼───────┼──────┼───────┤
│ 13. │Ｃ○○│ 1/60   │  10,000,000元│ 4,800,000元│ 5,000,000元│金額相等      │
│    │      │        │              │   200,000元│（84年促字第│              │
│    │      │        │              │計 5,000,000元│8021號）    │              │
│    │      │        │              │              │84年5月1日聲│              │
│    │      │        │              │              │請          │              │
└──┴───┴────┴───────┴───────┴──────┴───────┘
